【裁判字號】    97,易,332
【裁判日期】    970718
【裁判案由】    違反毒品危害防制條例等
【裁判全文】
臺灣嘉義地方法院刑事判決               97年度易字第332號
公  訴  人  臺灣嘉義地方法院檢察署檢察官
被      告  乙○○
上列被告因違反毒品危害防制條例等案件，經檢察官提起公訴（
九十七年度毒偵字第五０五號、九十七年度偵字第二０九號），
本院判決如下：
    主  文
乙○○犯恐嚇危害安全罪，累犯，處有期徒刑伍月，扣案之開山
刀壹把沒收；又施用第二級毒品，累犯，處有期徒刑陸月；應執
行有期徒刑玖月，扣案之開山刀壹把沒收。
    事  實
一、乙○○前於民國八十八年間因施用毒品案件，經依本院八十
    八年度毒聲字第一四零二號裁定送觀察、勒戒後，認無繼續
    施用毒品傾向，於八十八年十月十六日執行完畢釋放。嗣於
    九十年間，因竊盜案件，經本院以九十年度易字第四一四號
    判決判處有期徒刑七月，經臺灣高等法院臺南分院以九十年
    度上易字第一零一七號判決駁回上訴確定；復於九十年間因
    施用毒品案件，經本院以九十年度毒聲字第六七五號裁定令
    入觀察勒戒處所施以觀察勒戒，認有繼續施用毒品傾向，再
    經本院裁定令入戒治處所施以強制戒治，嗣經本院以九十一
    年度毒聲字第三零三號裁定停止戒治，所餘戒治期間付保護
    管束，迄九十一年十一月二十二日保護管束期滿，未經撤銷
    ，強制戒治視為執行完畢；而乙○○於九十一年五月二十三
    日停止戒治後，接續執行上開竊盜案件罪刑，於九十一年十
    二月二十三日執行完畢。其後乙○○復於九十五年間，因施
    用毒品案件，經本院以九十六年度嘉簡字第二六號判決判處
    有期徒刑六月確定，於九十六年三月九日易科罰金執行完畢
    。
二、乙○○仍不思悔改，分別為下列行為：
（一）乙○○因前曾持支票向王金松（即甲○○之父）調借現金
      遭拒而心生不滿，竟於酒後持其所有之開山刀一把，邀集
      無共同犯意之江漢章於九十六年十二月二十一日晚上十一
      時三十分許，前往甲○○位在嘉義縣水上鄉龍德村十一指
      厝七七號住處欲尋找王金松，適王金松未在該址。詎乙○
      ○尋人未果後，竟持上開開山刀砸毀甲○○住處之玻璃門
      窗、魚缸、大理石桌、電鍋及衣廚等物（毀損部分，業經
      檢察官另為不起訴處分），並基於恐嚇危害安全之犯意，
      以上揭開山刀抵住甲○○頸部，對甲○○恫稱：「假如不
      說你父親在哪裡就要殺你，看你信不信等語！」，以此加
      害生命之事恫嚇甲○○，致甲○○心生畏怖。嗣甲○○乘
      隙掙脫，經警據報到場當場查獲，並扣得上開開山刀一把
      。
（二）乙○○基於施用第二級毒品之犯意，於九十七年一月二十
      六日凌晨三時三十分許經警採集尿液時回溯四日內（惟應
      扣除九十七年一月二十六日凌晨二時五十五分許偕同警方
      調查至採尿時之時間）某時，在其管理之養鵝場，以玻璃
      球燒烤之方式，施用第二級毒品安非他命及甲基安非他命
      一次。經警於九十七年一月二十六日凌晨三時三十分許，
      在嘉義縣警察局水上分局南靖派出所內，採集乙○○尿液
      送驗，確認檢驗結果呈安非他命及甲基安非他命陽性反應
      而悉上情。
三、案經嘉義縣警察局水上分局報由台灣嘉義地方法院檢察署檢
    察官偵查起訴。
    理  由
壹、程序事項
    按被告以外之人於審判外之陳述，雖不符刑事訴訟法第一百
    五十九條之一至之四之規定，而經當事人於審判程序同意作
    為證據，法院審酌該言詞陳述或書面陳述作成時之情況，認
    為適當者，亦得為證據。當事人、代理人或辯護人於法院調
    查證據時，知有第一百五十九條第一項不得為證據之情形，
    而未於言詞辯論終結前聲明異議者，視為有前項之同意，此
    觀刑事訴訟法第一百五十九條之五規定甚明。本件公訴檢察
    官及被告於本院審理時對於證人即被害人甲○○及證人江漢
    章於警詢之陳證暨其他相關具傳聞性質之證據資料之證據能
    力，均表示無意見，且迄於言詞辯論終結前亦未聲明異議。
    本院審酌前揭證人之陳述及證據資料作成時之情況，核無違
    法取證或其他瑕疵，認為以之作為證據為適當，自得作為證
    據。
貳、實體部分
一、上開持開山刀恐嚇被害人甲○○及施用第二級毒品之犯罪事
    實，業據被告乙○○分別於警詢、偵查及本院審理時坦承不
    諱，核與證人即被害人甲○○及證人江漢章（關於恐嚇部分
    ）之陳證情節相符，且（毒品部分）有高雄市立凱旋醫院濫
    用藥物尿液檢驗報告、尿液代號與真實姓名對照表附卷及（
    恐嚇部分另有）開山刀一把扣案可資佐證，事證明確，被告
    犯行，洵堪認定。
二、核被告乙○○所為，係犯刑法第三百零五條之恐嚇危害安全
    罪及毒品危害防制條例第十條第二項之施用第二級毒品罪，
    其持有第二級毒品之低度行為應為施用之高度行為所吸收，
    不另論罪。被告所犯前開二罪間，犯意各別，行為互殊，應
    予分論併罰。另查，被告有如事實欄所載之犯罪、科刑與執
    行前案記錄之事實，有台灣嘉義地方法院檢察署刑案資料查
    註紀錄表及台灣高等法院被告前案紀錄表各一件在卷可參，
    其於有期徒刑之執行完畢後，五年內故意再犯本件有期徒刑
    以上之罪，均為累犯，就其所犯均應依刑法第四十七條第一
    項之規定加重其刑。爰審酌被告曾因施用毒品經觀察勒戒二
    次及戒治處分並受有期徒刑執行完畢，猶未知警惕而再犯本
    案，足見其未徹底戒除施用毒品，惟念及施用毒品本質上係
    戕害自身健康之行為，尚未嚴重破壞社會秩序或侵害他人權
    益，而持開山刀於夜間登門恐嚇被害人，對人身安全與社會
    秩序之危害非輕，被告事後坦承犯行、犯後態度尚屬良好暨
    其犯罪之動機、目的、手段、其自陳為國小畢業、做鐵工、
    養鵝之智識程度及其自述家有父母、已婚、育有一子一女，
    經濟狀況普通之家庭狀況等一切情狀，分別量處如主文所示
    之刑，並依法定其應執行之刑。
三、扣案之開山刀一把係被告所有供犯本次犯罪所有之物，業據
    被告供明在卷，應依刑法第三十八條第一項第二款之規定沒
    收。
據上論斷，應依刑事訴訟法第二百九十九條第一項前段，毒品危
害防制條例第十條第二項，刑法第十一條前段、第三百零五條、
第四十七條第一項、第五十一條第五款、第三十八條第一項第二
款，刑法施行法第一條之一第一項、第二項前段，判決如主文。
本案經檢察官陳慧玲到庭執行職務
中    華    民    國    97    年    7     月    18    日
                    刑事第四庭   法  官    許兆慶
上列正本證明與原本無異。
如不服本判決，應於判決送達後十日內向本院提出上訴狀，上訴
書狀依法應敘述具體理由，如未敘述具體理由者，應於上訴期間
屆滿後二十日內補提理由書於本院（均應附繕本）。告訴人或被
害人如對於本判決不服者，應具備理由請求檢察官上訴，其上訴
期間之計算係以檢察官收受判決正本之日期為準。
中    華    民    國    97    年    7     月    18    日
                                 書記官    林金福
所犯法條：
中華民國刑法第305條（恐嚇危害安全罪）
以加害生命、身體、自由、名譽、財產之事，恐嚇他人致生危害
於安全者，處 2 年以下有期徒刑、拘役或 3 百元以下罰金。
毒品危害防制條例第10條第2項
施用第二級毒品者，處三年以下有期徒刑。


司法院資訊處製作；財團法人民間司法改革基金會備份。
